# 财务担保合同

提问人：guoji2020 时间：2021-09-14 17:43:00
陈老师您好：
财务担保合同无论适用金融工具准则还是保险合同，是否核算的方式是一样的呢

回答人：chenyiwei
适用这两个准则，核算方法是完全不同的。保险合同模式下可将收到的担保费一次性确认收入，但需按规定计提各类准备金；财务担保合同模式下将收到的款项确认为一项预计负债，后续逐步摊销确认收入，并根据金融工具准则规定，按照“两者孰高”原则计量该负债的应有余额并列报为预计负债。